# 中央预算资金补助计入“资本公积”还是“递延收益”？

提问人：gq8171 时间：2010-01-05 15:39:47
收到国家重点产业振兴和技术改造或扩大内需中央预算补助资金，按财建（２００５）３５５号《中央预算内固定资产投资补助资金财政财务管理暂行办法》第十四条（二）规定“对经营性建设项目的投资补助作为资本公积管理，项目单位同意增资扩股的情况下，可以作为国家资本金管理。”，按这给规定应该可以计入“资本公积”。 但看到“浙江万马电缆股份有限公司关于获得２００９年新增中央预算内投资计划的公告 ”
证券代码：００２２７６　　　证券简称：万马电缆　　 编号：临２００９－０２５ 　浙江万马电缆股份有限公司关于获得２００９年新增中央预算内投资计划的公告 　本公司及董事会全体成员保证公告内容真实、准确和完整，并对公告中的虚假记载、误导性陈述或者重大遗漏承担责任。 　根据临安市发展和改革局（临发改【２００９】４１８号）文件：转发省发改委、省工信委关于下达重点产业振兴和技术改造（第三批）２００９年新增中央预算内投资计划的通知，浙江万马电缆股份有限公司（以下简称“公司”）
５００ｋＶ交联电缆项目获批２００９年新增中央预算内投资计划７２０万元。 　公司将严格按照国家有关规定使用上述国家补助资金。根据《企业会计准则第１６号——政府补贴》第七条之规定：“与资产相关的政府补助，应当确认为递延收益，并在相关资产使用寿命内平均分配，计入当期损益”。上述国家补助资金将确认为递延收益，在５００ＫＶ交联电缆项目建成并投入运营后，按照固定资产使用年限进行分期确认，上述国家补助资金对公司２００９年损益不会产生重大影响。
按披露的内容，觉得计入“递延收益”也合理。
请各位发表高见！谢谢！

回答人：chenyiwei
这个问题取决于对款项的定性，即是否属于投资补助。关于如何分析是否属于投资补助，这个问题我在CPA之声版面上回复过，你可以搜索一下。 《企业会计准则第 16 号——政府补助》的应用指南中对投资补助有一项特殊的排除性规定，即“政府拨入的投资补助等专项拨款中，国家相关文件规定作为"资本公积"处理的，也属于资本性投入的性质。政府的资本性投入无论采用何种形式，均不属于政府补助”。因此，如果确定属于投资补助的，应计入资本公积处理，不适用政府补助准则的规定。